臺灣臺北地方法院刑事判決
111年度審交易字第508號
公  訴  人  臺灣臺北地方檢察署檢察官
被      告  張宗得



上列被告因公共危險案件，經檢察官提起公訴（111年度偵字第1
0019號），被告於準備程序中，就被訴事實為有罪之陳述，經本
院告知簡式審判程序意旨，並聽取公訴人、被告之意見後，本院
合議庭裁定由受命法官獨任依簡式審判程序審理，判決如下：
    主  文
張宗得吐氣所含酒精濃度達每公升零點二五毫克以上而駕駛動力
交通工具，累犯，處有期徒刑陸月，併科罰金新臺幣陸萬元，有
期徒刑如易科罰金，罰金如易服勞役，均以新臺幣壹仟元折算壹
日。
    事  實
一、張宗得於民國111年3月14日晚間7時至8時許，在其位於新北
    市○○區○○○路00巷0弄0號3樓住處飲酒後，於翌(15)日上午6
    時許，自上開地點駕駛車牌號碼00-0000號自用小客車上路
    ，嗣於上午6時28分許，行經臺北市萬華區中華路2段與莒光
    路口時為警攔查，經警於上午6時29分許對其施以吐氣酒精
    濃度檢測，測得其吐氣所含酒精濃度達每公升0.36毫克，因
    而查悉上情。
二、案經臺北市政府警察局萬華分局報請臺灣臺北地方檢察署檢
    察官偵查起訴。
    理      由
一、本件被告張宗得所犯為死刑、無期徒刑、最輕本刑為3年以
    上有期徒刑以外之罪，且非高等法院管轄第一審案件，於本
    院行準備程序時，被告就被訴事實為有罪之陳述，經告知簡
    式審判程序之旨，並聽取檢察官及被告意見後，本院認為適
    宜進行簡式審判程序而經合議庭裁定改行簡式審判程序審理
    ，核先敘明。又依刑事訴訟法第159條第2項、第273條之2規
    定，簡式審判程序之證據調查，不受同法第159條第1項、第
    161條之2、第161條之3、第163條之1及第164條至第170條規
    定之限制。
二、上開事實，業據被告張宗得於警詢、檢察官訊問、本院準備
    程序及審理中均坦承不諱（見本院卷第50、55頁），並有酒
    精濃度測定值單、臺北市政府警察局舉發違反道路交通管理事件
    通知單、財團法人工業技術研究院呼氣酒精測試器檢定合格
    證書、臺北市政府警察局吐氣酒精濃度檢測程序暨拒測法律效果
    確認單（見偵卷第17、19、21頁）在卷可稽，足認被告之任
    意性自白核與事實相符，應堪採信。綜上，本案事證明確，
    被告犯行已堪認定，應依法論科。　　
三、論罪科刑　
(一)核被告張宗得所為，係犯刑法第185條之3第1項第1款之吐氣
    所含酒精濃度達每公升0.25毫克以上而駕駛動力交通工具罪
　　。　　
(二)被告前於107年間因公共危險案件，經臺灣士林地方法院以1
    07年度審交易字第958號判決判處有期徒刑6月，併科罰金新
    臺幣(下同)3萬元確定，並於108年3月25日易科罰金執行完
    畢之情，有臺灣高等法院被告前案紀錄表附卷可參，其受有
    期徒刑執行完畢後，5年以內故意再犯本案有期徒刑以上之
    罪，為累犯，本院依司法院大法官釋字第775號解釋意旨，
    審酌被告構成累犯之前案為公共危險案件，與本案所犯之罪
    ，其罪名、法益種類及罪質，均屬相同，堪認被告未因前案
    刑罰執行後有所警惕，有特別惡性及對刑罰感應力薄弱之情
    ，有加重其刑之必要，本案情節復無罪刑不相當或違反比例
    原則情形，參諸司法院釋字第775號解釋意旨，爰裁量依刑
    法第47條第1項規定加重其刑。　　
(三)爰審酌被告明知酒精成分對於一般人操作動力交通工具之控
    制能力，具有不良影響，且飲酒後對於週遭事物之辨識及反
    應能力將顯較平常狀況薄弱，因此於飲用酒類後駕駛汽機車
    等動力交通工具，對於往來公眾及駕駛人自身均具有高度危
    險性等情，政府各相關機關業以學校教育、媒體傳播等方式
    一再宣導，為時甚久， 被告詎仍心存僥倖率爾駕駛車輛，
    置往來用路者生命、身體及財產安全於危殆，自不可取，且
    被告除上開構成累犯之公共危險前科外，另亦曾於94年、96
    年、97年、102年及104年間因公共危險案件，分別經臺灣新
    北地方法院（改制前為臺灣板橋地方法院）以94年度交簡字
    第747號、本院以96年度店交簡字第718號、97年度北交簡字
    第1795號、102年度交簡字第2869號及104年度交簡字第3824
    號，分別判處拘役30日、拘役50日、罰金14萬元、有期徒刑
    3月、有期徒刑6月確定之情，有臺灣高等法院被告前案紀錄
    表在卷可參，竟不知悔悟再犯本件(本案為第7次酒駕)，應
    予嚴懲，另考量其犯後態度、犯罪動機、手段、所生危害程
    度、酒精濃度、暨自述高職畢業之智識程度、目前做拆解報
    廢車輛、月收入約4萬元、需撫養父母親之家庭經濟狀況(見
    本院卷第56頁)等一切情狀，量處如主文所示之刑，並諭知
    易科罰金及易服勞役之折算標準，以資懲儆。
四、據上論斷，應依刑事訴訟法第273條之1第1項、第299條第1
    項前段（依法院辦理刑事訴訟案件應行注意事項第159點，
    判決書據上論結部分，得僅引用應適用之程序法條），判決
    如主文。　　　　
本案經檢察官林珮菁偵查起訴，檢察官王巧玲到庭執行職務。
中　　華　　民　　國　　111 　年　　9 　　月　　29　　日
　　　　　　　　　刑事第二十二庭  法　官  翁毓潔  　　
上正本證明與原本無異。
如不服本判決應於收受送達後20日內向本院提出上訴書狀，並應
敘述具體理由；其未敘述上訴理由者，應於上訴期間屆滿後20日
內向本院補提理由書（均須按他造當事人之人數附繕本）「切勿
逕送上級法院」。因疫情而遲誤不變期間，得向法院聲請回復原
狀。
                                  書記官  陽雅涵
中　　華　　民　　國　　111 　年　　9 　　月　　29　　日
附錄本案論罪科刑條全文：
中華民國刑法第185條之3
駕駛動力交通工具而有下列情形之一者，處三年以下有期徒刑，
得併科三十萬元以下罰金：
一、吐氣所含酒精濃度達每公升零點二五毫克或血液中酒精濃度
    達百分之零點零五以上。
二、有前款以外之其他情事足認服用酒類或其他相類之物，致不
    能安全駕駛。
三、服用毒品、麻醉藥品或其他相類之物，致不能安全駕駛。
因而致人於死者，處三年以上十年以下有期徒刑，得併科二百萬
元以下罰金；致重傷者，處一年以上七年以下有期徒刑，得併科
一百萬元以下罰金。
曾犯本條或陸海空軍刑法第五十四條之罪，經有罪判決確定或經
緩起訴處分確定，於十年內再犯第一項之罪因而致人於死者，處
無期徒刑或五年以上有期徒刑，得併科三百萬元以下罰金；致重
傷者，處三年以上十年以下有期徒刑，得併科二百萬元以下罰金
。